【裁判字號】    92,易,107
【裁判日期】    920325
【裁判案由】    竊盜
【裁判全文】
臺灣苗栗地方法院刑事判決                          九十二年度易字第一七號
    公  訴  人  臺灣苗栗地方法院檢察署檢察官
    被      告  乙○○
右列被告因竊盜案件，經檢察官提起公訴（九十二年度偵字第四三九號），本院判決
如左：
    主  文
乙○○竊盜，累犯，處有期徒刑壹年。
    事  實
一、乙○○曾因麻醉藥品管理條例及搶奪案件，經本院分別判處有期徒刑六月及一年
    十月確定，並裁定定其應執行之刑為有期徒刑二年二月，業民國（下同）於八十
    九年七月十八日執行完畢，於次日再入監。又於八十九年間，因竊盜案件，經本
    院判處有期徒刑八月確定，已於九十年三月十八日執行完畢。嗣於九十年間，又
    因犯竊盜案件及毒品案件，經臺灣新竹地方法院判處有期徒刑一年八月及三月確
    定，於九十二年一月二十五日，經法院定其應執行之刑為有期徒刑一年九月，假
    釋出獄後於九十二年一月十三日假釋期滿。竟仍不知悔改，於九十二年一月二十
    五日晚上七時四十分許，在苗栗縣頭份鎮下興里二鄰下東興二十五號前二十公尺
    劉文超所有之豬舍前，為竊取豬隻供己食用，先竊取甲○○置於飼料桶上之鐮刀
    二把置放一旁，以備殺豬之用，再徒手抓住甲○○所有之豬隻二隻，得手後欲離
    去之際，即為甲○○發現而當場逮獲，並取回上述遭竊之鐮刀及豬隻。
二、案經苗栗縣警察局頭份分局報請臺灣苗栗地方法院檢察署檢察官偵查起訴。
    理  由
一、訊據被告乙○○就其竊取鐮刀及欲下手偷豬隻等節坦承不諱，然辯稱：尚未下手
    抓住豬隻，是自己跑出來的云云；惟查證人甲○○於偵、審中已證述其目擊被告
    抓取豬隻明確，顯然豬隻已置於被告實力支配之下，是被告所辯，顯為卸責之詞
    ，不足採信。此外，復經證人即參與逮捕被告之張盛源證述自被告身上起獲二把
    鐮刀情節明確，並有贓物認領保管單及現場照片八張附卷可稽，本件事證明確，
    被告犯行足以認定。
二、核被告所為，係犯刑法第三百二十條第一項之竊盜罪，又被告竊取鐮刀目的用於
    竊豬之後殺豬之用，且未攜帶用以竊豬，與攜帶兇器竊盜之行徑有異，不構成加
    重竊盜罪責，一併敘明。另被告曾因麻醉藥品管理條例及搶奪案件，經本院分別
判處有期徒刑六月及一年十月確定，並裁定定其應執行之刑為有期徒刑二年二月
    ，於八十九年七月十八日執行完畢。有台灣高等法院被告全國前案紀錄表可按，
    其於受有期徒刑之執行完畢後，五年內再犯本件有期徒刑以上之罪，為累犯，依
    法加重其刑。爰審酌被告之品行不佳、犯罪之動機、目的、手段、所生之危害及
    犯罪後之態度等一切情狀，量處如主文所示之刑。
據上論斷，應依刑事訴訟法第二百九十九條第一項前段、刑法第三百二十條第一項、
第四十七條，罰金罰鍰提高標準條例第一條前段，判決如主文。
本案經檢察官張文傑到庭執行職務
中    華    民    國    九十二      年    三      月    二十五      日
                                     台灣苗栗地方法院刑事第一庭
                                           法  官  林  誌  誠
右正本證明與原本無異。
如不服本判決，應於送達後十日內向本院提出上訴狀(須附繕本)，上訴於台灣高等
法院台中分院。
                                           書記官  李  達  成
中    華    民    國    九十二      年    三      月    二十五      日
附錄論罪科刑法條
刑法第三百二十條第一項
  意圖為自己或第三人不法之所有，而竊取他人之動產者，為竊盜罪，處五年以下有
  期徒刑、拘役或五百元以下罰金。


司法院資訊處製作；財團法人民間司法改革基金會備份。
